臺灣臺中地方法院刑事判決
111年度交易字第1268號
公  訴  人  臺灣臺中地方檢察署檢察官
被      告  張文姬




上列被告因過失傷害案件，經檢察官提起公訴（111年度偵字第2
6779號），本院判決如下：
    主    文
張文姬犯過失傷害罪，處有期徒刑叁月，如易科罰金，以新臺幣
壹仟元折算壹日。　　　　
    犯罪事實
一、張文姬騎乘牌照號碼MKX-5215號重型機車（下稱甲車），於
    民國110年12月1日21時10分許，沿臺中市霧峰區民生路由南
    向北方向行駛至民生路與僑榮街交岔路口，綠燈起駛正左轉
    僑榮街時，本應注意汽車行至交岔路口，左轉彎時，應行至
    交岔路口中心處左轉，並不得占用來車道搶先左轉；轉彎車
    應讓直行車先行，而依當時情狀並無不能注意之情事，竟疏
    未注意及此，未行至交岔路口中心處即左轉，且占用來車道
    搶先左轉，未讓直行車先行，適有葉俊麟騎乘重型機車（下
    稱乙車）沿民生路由北向南方向行駛至該交岔路口，亦疏未
    注意車前狀態，致急煞而人車倒地，因而受有左下腹擦挫傷
    、雙上肢及左下肢擦挫傷之傷害。
二、案經葉俊麟訴由臺中市政府警察局霧峰分局報告臺灣臺中地
    方檢察署偵查起訴。
    理    由
壹、證據能力：
一、本案以下所引用具傳聞證據性質之供述證據，被告張文姬、
    檢察官於本院言詞辯論終結前均未再爭執其證據能力，且本
    院審酌前開證據作成時之情況及證據取得過程等節，並無非
    出於任意性、不正取供或其他違法不當情事，且客觀上亦無
    顯不可信之情況，復經本院於審判期日就上開證據依法進行
    調查、辯論，是依刑事訴訟法第159條之5規定，均有證據能
    力。　　　　
二、又本院以下所引用之非供述證據，均與本件事實具有自然關
    聯性，且核屬書證、物證性質，又查無事證足認有違背法定
    程式或經偽造、變造所取得等證據排除之情事，復經本院依
    刑事訴訟法第164條、第165條踐行物證、書證之調查程序，
    亦堪認均有證據能力。　　
貳、認定犯罪事實所憑之證據及理由：
一、訊據被告張文姬固不爭執騎乘甲車於上開時間行至上開路口
    綠燈起駛左轉時，對向告訴人葉俊麟騎乘乙車直行、倒地受
    傷等情，惟否認有何過失傷害犯行，辯稱：伊未碰到告訴人
    ，是告訴人自摔云云。經查：
(一)被告騎乘甲車於上開時間行至上開路口綠燈起駛左轉時，對
    向告訴人騎乘乙車直行、倒地受傷等情，業據被告於警詢及
    偵訊時所坦認（見偵卷第14至15頁、第90頁），核與告訴人
    於警詢及偵訊指訴本件交通事故情節（見偵卷第20頁、第90
    頁）大致相符，且有⑴監視器錄影畫面擷取相片（見偵卷第5
    5至56頁）；⑵臺中市政府警察局霧峰分局道路交通事故現場
    圖、道路交通事故調查報告表(一)(二)、道路交通事故照片
    （見偵卷第29至33頁、第43至53頁）；⑶亞洲大學附屬醫院
    診斷證明書（見偵卷第23頁）在卷可稽。上開情節足堪認定
    為事實。
(二)被告雖以上開情詞置辯，惟交通事故肇事車輛有無互相碰撞
    與否，並非認定任一方肇因、肇責之唯一因素，被告所辯已
    屬誤會。又按汽車行駛至交岔路口，左轉彎時，應行至交岔
    路口中心處左轉，並不得占用來車道搶先左轉，且轉彎車應
    讓直行車先行，道路交通安全規則第102條第1項第5款、第7
    款訂有明文，被告領有重型機車駕駛執照，且為具有一般辨
    別事理能力之成年人，依其年齡及社會生活經驗，自應知悉
    上述道路交通安全規則規定，並予以注意。依上開監視器錄
    影畫面擷取相片、道路交通事故現場圖所示，已可見被告並
    未行至交岔路口中心處即搶先左轉（即俗稱所謂「切西瓜」
    ），已屬不該，況甲車起駛而後輪尚未越過停止線時，對向
    車道已出現告訴人及乙車（有開啟車燈），甲乙兩車間並無
    阻隔、相對距離亦不遠，析言之，被告尚未深入路口前，即
    可目視乙車駛來，且不致因兩車相對距離若甚遠而可能誤認
    以乙車車速（縱有超速行駛之違規）駛至路口所需耗費時間
    較實際時間長而有餘裕左轉。參以上開道路交通事故調查報
    告表(一)所記載，本件案發時天候為晴、夜間有照明、柏油
    路面、路面乾燥無缺陷、無障礙物、視距良好情形等節。綜
    上足徵被告於案發當時並無不能注意之情事，竟疏未注意，
    在交岔路口左轉彎時，未行至路口中心處左轉，並占用來車
    道搶先左轉，未讓直行車先行，而致告訴人緊急煞車，人車
    倒地滑行受有傷害，被告自有應注意、能注意而未予注意之
    過失甚明。是被告就本件交通事故之發生，確有過失，殆無
    疑義。被告因其違規駕車行為，對於行經上開路段之告訴人
    ，製造法所不容許之風險，並且該風險在具體事件歷程中實
    現，而導致告訴人受傷之構成要件結果之發生，該傷害結果
    顯可歸責於被告，是被告過失駕駛行為與告訴人傷害結果間
    ，顯有相當因果關係。另告訴人就本件交通事故容有未注意
    車前狀況之與有過失，惟無從以告訴人之過失，而得免除被
    告刑事過失之責，是被告所辯，尚不足採。
二、綜上所述，本件事證已臻明確，被告犯行，洵堪認定，應依
    法論科。另按當事人聲請調查之證據，法院認為不必要者，
    依刑事訴訟 法第163條之2第1項規定，得以裁定駁回之，或
    於判決說明不予調查之理由，毋庸為無益之調查。被告雖聲
    請本院傳喚目擊證人作證，然本件事實已臻明瞭，被告聲請
    調查證據尚無必要，附此敘明。
叁、論罪科刑之理由：
一、核被告張文姬所為，係犯刑法第284條前段之過失傷害罪。
二、被告於肇事後停留事故現場，於有權偵查犯罪之警察機關僅
    知悉犯罪事實，但不知犯罪人為何人前，向前往事故現場處
    理之警員坦承肇事，並接受裁判等情，有臺中市政府警察局
    道路交通事故肇事人自首情形紀錄表在卷可佐（見偵卷第59
    頁），爰依刑法第62條前段規定，減輕其刑。　
三、爰審酌被告：⑴因過失肇事致他人受傷，對他人身體法益造
    成侵害，增添他人精神上及經濟上之負擔；⑵犯後否認犯行
    之態度；⑶告訴人所受傷勢程度；⑷未能與告訴人達成調解（
    見偵卷第25頁臺中市霧峰區調解委員會調解不成立證明書）
    ；⑸前無前科紀錄；⑹告訴人於本件交通事故亦有與有過失，
    兼衡被告於本院審理時自陳家庭成員、生活狀況等情（見本
    院卷第40頁），量處如主文所示之刑，並諭知易科罰金之折
    算標準。
據上論斷，應依刑事訴訟法第299條第1項前段，刑法第284條前
段、第62條前段、第41條第1項前段，刑法施行法第1條之1第1項
，判決如主文。　　　　　　　　
本案經檢察官許景森提起公訴，檢察官張添興到庭執行職務。　
中    華    民    國    111    年    12    月    7    日
                  刑事第二十庭  法  官  林德鑫
以上正本證明與原本無異。
如不服本判決應於收受判決後20日內向本院提出上訴書狀，並應
述具體理由；其未敘述上訴理由者，應於上訴期間屆滿後20日內
向本院補提理由書（均須按他造當事人之人數附繕本）「切勿逕
送上級法院」。
                                書記官  高郁婷
中　　華　　民　　國　  111  　年　　12    月　　7　　日
附錄本案論罪科刑法條全文：
中華民國刑法第284條
因過失傷害人者，處一年以下有期徒刑、拘役或十萬元以下罰金
；致重傷者，處三年以下有期徒刑、拘役或三十萬元以下罰金。